# 直播卖货

提问人：tanlanyaya 时间：2020-09-16 10:33:11
公司创办前期，直播卖货，支付的直播费是计入销售费用还是成本呀

回答人：chenyiwei
这种情况的支出属于为了获取渠道和合同的支出，属于合同取得成本范畴，应列入销售费用。